【裁判字號】    94,再,45
【裁判日期】    950829
【裁判案由】    免職
【裁判全文】
臺北高等行政法院裁定
                                        94年度再字第45號
聲  請  人  甲○○
上列聲請人與相對人國立臺灣藝術教育館間免職事件，聲請人以
最高行政法院中華民國93年 1月29日93年度裁字第62號裁定有行
政訴訟法第273條第1項第14款事由，聲請再審，本院裁定如下：
    主  文
再審之聲請駁回。
再審聲請費用由聲請人負擔。
    理  由
一、按「有左列各款情形之一者，得以再審之訴對於確定終局判
    決聲明不服。但當事人已依上訴主張其事由或知其事由而不
    為主張者，不在此限：…十四、原判決就足以影響於判決之
    重要證物漏未斟酌者。」「再審之訴顯無再審理由者，得不
    經言詞辯論，以判決駁回之。」及「裁定已經確定，而有第
    273條之情形者，得準用本編之規定，聲請再審。」 行政訴
    訟法第273條第1項第14款、第278條第2項、 第283條分別定
    有明文。 是不服已經確定之裁定，認為有行政訴訟法第273
    條之情形者，只得對之聲請再審。從而本件聲請人不服最高
    行政法院93年度裁字第62號確定裁定，雖係提出抗告狀，惟
    屬聲請再審，合先敘明。
二、本件聲請人以最高行政法院民國（以下同）93年 1月29日93
    年度裁字第62號裁定有行政訴訟法第273條第1項第14款事由
    ，聲請再審，其主張略以，聲請人不服本院91年10月29日90
    年度訴字第2646號判決，提起上訴，已在上訴理由中述明該
    判決對應調查之證據未調查，應傳訊之證人未傳訊，依法應
    於審判期日調查之證據雖已調查，但並無聲請人違法之明確
    證據，即其內容尚屬未明瞭者，即與未經調查無異，如遽行
    判決，仍屬應於審判期日調查之證據未予調查，尚不得遽對
    聲請人為有利不利之認定，該判決認聲請人所辯不足採信，
    顯屬有誤，乃原審對聲請人所指情形並未詳予調查釐清，而
    為聲請人不利之判決，其查證未盡且理由欠備，遽行判決，
    有違背法令之處。綜上所陳，聲請人已具體說明該判決違背
    行政訴訟法第四節有關證據之相關規定，由此可證最高行政
    法院93年度裁字第62號裁定確有違誤，爰依法聲請再審云云
    。
三、惟查，最高行政法院93年度裁字第62號裁定維持本院90年度
    訴字第2646號判決，無非以聲請人之上訴意旨指摘該判決拒
    不傳訊證人，對重要證據亦不調查，相對人主張事項復未舉
    證證明等情，係對該判決調查證據認定事實之職權行使有所
    所指摘，惟並未具體說明該判決違背何項法令、不適用或如
    何適用不當之具體情事，依行政訴訟法第242條規定， 聲請
    人即非主張該判決違背法令以為上訴理由，其上訴為不合法
    為由，裁定駁回聲請人之上訴。經查聲請人以最高行政法院
    93年度裁字第62號裁定有行政訴訟法第273條第1項第14款事
    由，聲請再審，僅一再敘述其於本院90年度訴字第2646號免
    職乙案聲請傳訊證人、調閱證物，原審卻未傳訊證人、調閱
    證物等情，卻未表明最高行政法院因認聲請人非主張該判決
    違背法令以為上訴理由，其上訴為不合法，而以93年度裁字
    第62號裁定駁回上訴，該裁定究竟漏未斟酌何項足以影響於
    裁定之重要證物，而合於行政訴訟法第273條第1項規定之聲
    請再審事由，揆諸首揭說明，其再審之聲請顯無再審理由，
    應予駁回。
四、依行政訴訟法第283條、第278條2項、第104條，民事訴訟法
    第95條、第78條，裁定如主文。
中    華    民    國    95    年     8    月    29    日
                            第二庭審判長法  官 徐瑞晃
                                        法  官 李得灶
                                        法  官 吳慧娟
上為正本係照原本作成。
如不服本裁定，應於送達後10日內向本院提出抗告狀（須按他造
人數附繕本）。
中    華    民    國    95    年     8    月    29    日
                                        書記官 劉道文


司法院資訊處製作；財團法人民間司法改革基金會備份。
